臺灣臺南地方法院民事裁定　　　　　 100年度司繼字第2280號
聲　明　人　唐福成
上聲明人向本院聲明拋棄繼承事件，本院裁定如下：
    主  文
聲明駁回。
聲明程序費用由聲明人負擔。
    理  由
一、按繼承人拋棄其繼承權，應於知悉其得繼承之時起3 個月內
    以書面向法院為之。民法第1174條第1項、第2項前段定有明
    文。又所謂「知悉其得繼承之時起」，係指知悉被繼承人死
    亡且自己已依第1138條規定成為繼承人之時，始開始起算主
    張拋棄繼承之期間，此參諸民法第1174條有關拋棄繼承規定
    之立法理由自明。
二、本件聲明狀意旨略以：爰被繼承人唐柏希於民國100年6月17
    日過世，聲明人乃被繼承人之次子，依法為第一順位繼承人
    。惟因被繼承人唐柏希與聲明人生母許秀梅於89年3月17日
    離婚，約定由生母為聲明人權利義務行使之人，故聲明人自
    89年3月17日開始即鮮少與被繼承人聯繫。聲明人遲至100年
    10月7日始知悉被繼承人死亡一事。聲明人不願繼承被繼承
    人之遺產，願聲明拋棄繼承，檢具相關文件，向法院提出聲
    明等語。
二、經查，被繼承人唐柏希（男，49年5月8日生，身分證統一編
    號：Ｚ000000000號，生前最後住所：臺南市○○區○○里○
    鄰○○路1之21號）係於100年6月17日死亡，有聲請人提出
    之除戶謄本附卷可按。惟查，聲明人雖主張其係於100年10
    月7日始知悉被繼承人唐柏希死亡之事實。然本院依職權調
    閱100年度司繼字第1478號唐順章、阮氏幸、唐逸卉拋棄繼
    承事件卷宗，遍查全卷足知，其中唐順章、阮氏幸、唐逸卉
    已依法通知本件聲明人唐福成被繼承人於100年6月17日過世
    ，渠等欲拋棄繼承一事。上情有該卷所附郵局存證信函1件
    、中華郵政掛號郵件收件回執1件為據，其中回執部分簽章
    係唐福成本人之印章，投遞後郵戳記載時間為100年7月12日
    。職此，本件聲明人既已收受拋棄繼承通知書，足見聲明人
    係於100年7月12日即已知悉被繼承人死亡之事實，應於100
    年10月12日前向本院聲明拋棄繼承，惟聲明人唐福成於100
    年11月11日始向本院聲明拋棄繼承權，有本院收狀章為證。
    是聲明人之聲明，顯逾3個月之期限，其聲請於法不合，應
    予駁回。
三、依非訟事件法第21條第1項前段、第23條、第24條第1項，裁
    定如主文。
中    華    民    國   100    年    11    月    18    日
                  家事法庭    司法事務官  林可婷
以上正本係照原本作成。
如對本裁定抗告須於裁定送達後10日內向本院提出抗告狀，並應
繳納抗告費新臺幣1,000元整。
中    華    民    國   100    年    11    月    22    日
                              書  記  官  郭春慧